【裁判字號】    97,訴,273
【裁判日期】    970627
【裁判案由】    違反毒品危害防制條例
【裁判全文】
臺灣雲林地方法院刑事判決               97年度訴字第273號
公  訴  人  臺灣雲林地方法院檢察署檢察官
被      告  甲○○○
上列被告因違反毒品危害防制條例案件，經檢察官提起公訴（97
年度毒偵字第159 號），本院於準備程序進行中，因被告就被訴
事實為有罪之陳述，經告知簡式審判程序意旨，並聽取公訴人及
被告之意見後，本院合議庭裁定由受命法官獨任依簡式審判程序
審理，判決如下：
    主  文
甲○○○施用第一級毒品，累犯，處有期徒刑捌月，扣案之注射
針筒貳支均沒收之。
    事  實
一、甲○○○前因施用毒品案件，經本院以90年度毒聲字第615
    號裁定送觀察、勒戒後，認無繼續施用毒品傾向釋放，並由
    臺灣雲林地方法院檢察署檢察官於民國90年6 月20日以90年
    度毒偵字第792 號為不起訴處分確定。其於上開觀察、勒戒
    執行完畢後5 年內，復於95年間，因施用毒品案件，經本院
    以95年度訴字第181 號判處有期徒刑7 月確定；又因竊盜案
    件，經本院以94年度易字第286 號判處有期徒刑2 月確定，
    上開2 罪經接續執行，於96年6 月17日執行完畢。詎其仍不
    知警惕，復基於施用第一級毒品之犯意，於97年1 月24日某
    時許，在雲林縣西螺鎮○○里○○路180 號住處，以將海洛
    因置入針筒內注射之方式，施用第一級毒品海洛因1 次。嗣
    為警於97年1 月26日中午12時10分許，在其上開住處查獲，
    扣得其所有供施用海洛因所用之注射針筒2 支，並經採集尿
    液送驗呈嗎啡陽性反應，始查悉上情。
二、案經雲林縣警察局西螺分局報告臺灣雲林地方法院檢察署檢
    察官偵查起訴。
    理  由
一、被告甲○○○所犯係死刑、無期徒刑、最輕本刑為3 年以上
    有期徒刑以外之罪，其於準備程序就前揭被訴事實為有罪之
    陳述，經受命法官告知簡式審判程序之旨，並聽取其與公訴
    人之意見後，本院認無不得或不宜改依簡式審判程序進行之
    情事，依刑事訴訟法第273 條之1 第1 項、第284 條之1 規
    定，裁定由受命法官獨任進行簡式審判程序。
二、上揭犯罪事實，業據被告於警詢及本院審理時均坦承不諱；
    且其於97年1 月26日經警採集之尿液送驗結果，確呈嗎啡陽
    性反應，此有台灣檢驗科技股份有限公司97年2 月5 日報告
    編號KＺ000000000000號濫用藥物尿液檢驗報告、雲林縣警察
    局西螺分局查獲煙毒、麻管嫌疑犯尿液送檢真實姓告對照表
    各1 紙在卷可稽，並有被告所有供施用第一級毒品海洛因所
    用之注射針筒2 支扣案可證，足認被告前揭自白與事實相符
    ，應堪採為認定被告有罪之證據，是其確有施用第一級毒品
    海洛因1 次犯行無訛。
三、按犯毒品危害防制條例第10條施用第一、二級毒品之罪者，
    檢察官應聲請法院裁定，令被告入勒戒處所觀察、勒戒，經
    觀察、勒戒後，檢察官依據勒戒處分之陳報，認受觀察、勒
    戒人無繼續施用毒品傾向者，應即釋放，並為不起訴之處分
    ；認受觀察、勒戒人有繼續施用毒品之傾向者，檢察官應聲
    請法院裁定令入戒治處所強制戒治，其期間為6 個月以上，
    至無繼續強制戒治之必要為止，但最長不得逾1 年，強制戒
    治期滿，應即釋放，由檢察官為不起訴之處分。觀察、勒戒
    或強制戒治執行完畢釋放後，5 年內再犯第10條之罪者，應
    依一般刑事訴訟程序予以起訴論罪科刑，此觀諸毒品危害防
    制條例第20條第1 項、第2 項、第23條第1 項、第2 項規定
    自明。而被告若於5 年內已再犯，經依法追訴處罰，縱其第
    3 次（或第3 次以上）再度施用毒品之時間，在初犯經觀察
    、勒戒或強制戒治執行完畢釋放5 年以後，已不合於「5 年
    後再犯」之規定，且因已於「5 年內再犯」，顯見其再犯率
    甚高，原實施觀察、勒戒或強制戒治，已無法收其實效，即
    應依該條例第10條處罰（最高法院95年第7 次刑事庭會議決
    定可資參照）。查被告前於90年間，因施用毒品案件，經本
    院以90年度毒聲字第615 號裁定送觀察、勒戒後，認無繼續
    施用毒品傾向釋放，並由臺灣雲林地方法院檢察署檢察官於
    民國90年6 月20日以90年度毒偵字第792 號為不起訴處分確
    定。其於上開觀察、勒戒執行完畢後5 年內，復於95年間，
    因施用毒品案件，經本院以95年度訴字第181 號判處有期徒
    刑7 月確定，有臺灣高等法院被告前案紀錄表1 份在卷可考
    ，則被告再犯本案施用毒品犯行之時間，雖在前次觀察、勒
    戒執行完畢之5 年後，惟其既已於5 年內再犯，依前揭說明
    ，本案犯行仍應依法予以論罪科刑。
四、論罪科刑之理由：
  (一)核被告之所為，係犯毒品危害防制條例第10條第1 項之施用
    第一級毒品罪。其持有第一級毒品之行為，為施用之高度行
    為所吸收，不另論罪。
  (二)被告前因違反毒品危害防制條例案件，經本院以95年度訴字
    第181 號判處有期徒刑7 月確定；又因竊盜案件，經本院以
    94年度易字第286 號判處有期徒刑2 月確定，上開2 罪經接
    續執行，於96年6 月17日執行完畢，有前揭臺灣高等法院被
    告前案紀錄表可參，其受有期徒刑之執行完畢後，5 年內故
    意再犯有期徒刑以上之本罪，為累犯，依刑法第47條第1 項
    規定加重其刑。
  (三)本院審酌被告前因施用毒品，先後經觀察、勒戒及判刑確定
    後，仍未戒絕毒品，再犯本案施用毒品犯行，顯見其無悔改
    之意，戒毒之意志不堅，有失政府制定毒品危害防制條例之
    立法美意，本不宜寬貸，惟念其施用毒品乃自戕一己之身體
    健康，尚未害及他人，犯後亦坦承犯行，態度良好等一切情
    狀，量處如主文所示之刑。
五、扣案之注射針筒2 支，被告雖辯稱係其丈夫廖建發所有；惟
    廖建發早於95年6 月20日死亡，有個人除戶資料查詢結果表
    及臺灣高等法院被告前案紀錄表1 份可憑，與被告遭警查獲
    之時間為97年1 月26日，相距已1 年7 月餘，難認係屬廖建
    發所有；且該等扣案物係在被告住處查獲，被告亦供承確以
    針筒注射方式施用海洛因，應認屬被告所有供施用海洛因之
    用，爰依刑法第38條第1 項第2 款規定，併予宣告沒收之。
據上論斷，應依刑事訴訟法273 條之1 第1 項、第299 條第1 項
前段，毒品危害防制條例第10條第1 項，刑法第11條前段、第47
條第1 項、第38條第1 項第2 款，判決如主文。
本案經檢察官乙○○到庭執行職務。
中    華    民    國    97    年    6     月    27    日
                  刑事第四庭  法  官  曾鴻文
以上正本證明與原本無異。
如不服本判決，應於判決收受後10日內，向本院提出上訴狀（須
附繕本）。
                              書記官  顏錦清
中    華    民    國    97    年    6     月    27    日
附錄本案論罪科刑法條全文：
毒品危害防制條例第10條第1項
施用第一級毒品者，處 6 月以上 5 年以下有期徒刑。


司法院資訊處製作；財團法人民間司法改革基金會備份。
